【裁判字號】    89,易,1224
【裁判日期】    890526
【裁判案由】    竊盜
【裁判全文】
臺灣臺南地方法院刑事判決                        八十九年度易字第一二二四號
    公  訴  人  臺灣台南地方法院檢察署檢察官
    被      告  甲○○
右列被告因竊盜案件，經檢察官提起公訴（八十九年度偵字第四０七九號），本院判
決如左：
    主  文
甲○○共同竊盜，處有期徒刑參月。
    事  實
一、甲○○於民國八十八年間曾犯偽造文書等罪，經本院判處有期徒刑七月，緩刑二
    年確定，現仍緩刑中，詎仍不知悔改，於八十九年三月二十二日凌晨四時至四時
    三十分間，與不詳姓名年籍之成年男子，基於共同犯意聯絡，意圖為自己不法之
    所有，竊取李敏蟬停放在台南縣永康市○○街一一四巷六號前之ＳＣＬ─八七九
    號輕機車後，由甲○○騎在該機車上，另不詳姓名男子騎乘一部機車自後提腳推
    上開竊取之機車前進（因被竊機車未發動、無動力）而逃離現場。行至永康市○
    ○路崑山技術學院前面時，恰有台南縣警察局永康分局大灣派出所警員乙○○與
    同事共同駕駛警車至現場巡邏，發現有異，迴車欲詢問時，上開不詳姓名男子立
    刻以時速六十至七十公里之速度，加速推動竊取之機車，甲○○亦配合騎乘，至
    永康市○○路與高速公道之交岔之橋下，並轉進旁邊小路，經乙○○等開車前往
    欲攔下時，上開不詳姓名男子即駕車逃逸，而當場查獲甲○○，並起出上開失竊
    機車。
二、案經台南縣警察局永康分局報請台灣台南地方法院檢察署檢察官偵查起訴。
    理  由
一、訊據被告甲○○矢口否認竊盜，辯稱其係騎乘機車前往附近閒逛，有名身材瘦瘦
    年約二十餘歲的男子說機車壞了，叫他幫忙推車推一段距離就被警方攔下時，那
    個人就趁隙跑了云云。唯查：
（一）右揭事實失竊機車情形，經被害人李敏蟬指訴明確，復有車籍作業系統查詢認
      可資料、贓物認領保管單各一紙附卷可稽。
（二）而被告於警訊初次訊問固稱幫別人推車，唯第二次則承認竊取機車，並稱沒有
      別人等語，前後供辭反覆，已有可疑。
      查證人大灣派出所警員乙○○於偵查及本院審理時到庭作證，詳述查獲被告情
      形如右載犯罪事實，當時被告騎乘未發動之失竊機車，另一男子騎機車以腳推
      動，自崑山技術學院被發現到高速公路橋下被追及止，期間該車以時速六十至
      七十公里高速前進，且轉彎進入小路，警方駕駛警車、亮警示燈在後追趕約一
      公里才追到等語（見偵查卷第十頁、第十一頁，本院八十九年五月十日訊問筆
      錄）。按兩車併排行駛難度甚高，被告與該不詳姓名成年男子密切配合，在前
      調整機車方向，該男子以高速前進，若無相當默契，不可能完成。
      又上開竊取機車之方式，是利用被害人未將機車上鎖之機會將機車牽離，而要
      將機車快速牽離現場，以本件竊犯使用機車為工具，勢必要二人才行，故另一
      竊犯不可能單獨行事，必須找人配合，且雙方須有默契，才能以一人騎失竊機
      車，另一人騎機車在後推進的方式，順利快速將機車快速牽離現場。事發時間
      係凌晨四時至四時三十分的深夜，被告無故騎乘機車到現場，所辯接受不詳年
      籍男子之託騎乘無動力機車，前往目的地不詳處所等情，欠缺合理正當性，且
      無從查證，此外未能交待合理之理由，足見係被告與另一竊犯事先有共謀，共
      同前往竊取無疑。故被告所辯係卸責之辭，不足採信，其罪證明確，犯行洵堪
      認定。
二、核被告所為，係犯刑法第三百二十條第一項竊盜罪。被告與該不詳姓名成年男子
    就上開犯行間，有犯意聯絡及行為分擔，均為共同正犯。爰審酌被告犯罪之動機
    、目的、手段、所生危害、所竊機車之價值、犯罪後否認犯行態度不佳，及緩刑
    中再犯罪等一切情狀，量處如主文所示之刑，以資懲儆。
三、據上論斷，應依刑事訴訟法第二百九十九條第一項前段，刑法第二十八條、第三
    百二十條第一項，罰金罰鍰提高標準條例第一條前段，判決如主文。
中    華    民    國      八十九      年      五      月      二十六    日
                                  臺灣臺南地方法院刑事第四庭
                                          法  官  張  麗  娟
右正本證明與原本無異
如不服本判決，應於判決送達後十日內，向本院提出上訴狀。
                                          書記官  陳  怡  吟
中    華    民    國      八十九      年      五      月      二十六    日
附錄法條：
刑法第三百二十條第一項
意圖為自己或第三人不法之所有，而竊取他人之動產者，為竊盜罪，處五年以下有期
徒刑、拘役或五百元以下罰金。


司法院資訊處製作；財團法人民間司法改革基金會備份。
